【裁判字號】    97,審易,919
【裁判日期】    970731
【裁判案由】    竊盜等
【裁判全文】
臺灣高雄地方法院刑事判決             97年度審易字第919號
公  訴  人  臺灣高雄地方法院檢察署檢察官
被      告  甲○○
上列被告因竊盜案件，經檢察官提起公訴（97年度偵字第12882號
），嗣被告就被訴事實為有罪之陳述，經裁定改依簡式審判程序
審理，判決如下：
    主  文
甲○○犯竊盜罪，處有期徒刑柒月。又犯踰越牆垣竊盜罪，處有
期徒刑拾月。又犯毀損罪，處有期徒刑月。應執行有期徒刑壹
年陸月。
    事    實
一、甲○○基於意圖為自己不法所有之犯意，於民國97年4 月27
    日12時30分許，侵入丙○○位於高雄市左營區建業新村74之
    3 號住處（無故侵入住宅部分未據告訴），徒手竊取隋增輝
    所有美金硬幣25枚、集郵冊1 本、中正預校同學錄1 本、船
    用大鎖10把及丙○○所有老花眼鏡2 副、5 元郵票30張、9
    元郵票4 張得逞。
二、甲○○基於意圖為自己不法所有、侵入他人住宅及毀損之犯
    意，於97年4 月29日12時30分許，未經乙○○之同意，擅自
    踰越乙○○位於高雄市左營區建業新村51號住處圍牆，徒手
    竊取乙○○所有之白色碎花床單1 床、四方鼎1 只、銅製花
    瓶1 只、仿白玉鼎1 只、白大象座2 只、紀念牌6 面、指揮
    棒4 枝、皮包5 個、女用太陽眼鏡1 副、白玉大象1 只及紀
    念幣1 只得逞；並毀損乙○○屋內之瓷器及玻璃製品，足生
    損害於乙○○。嗣於同年月29日13時20分許，為警於乙○○
    上開住處查獲，而悉上情。
三、案經高雄市政府警察局左營分局報請臺灣高雄地方法院檢察
    署檢察官偵查起訴。
    理    由
一、被告甲○○所犯為死刑、無刑徒刑或最輕本刑為 3年以上有
    期徒刑以外之罪，其於審判程序中就被訴事實為有罪之陳述
    ，經法官告知簡式審判程序之旨，並聽取檢察官及被告之意
    見後，依刑事訴訟法第273 條之1 第1 項規定，裁定進行簡
    式審判程序。
二、上揭事實，業據被告於警詢、偵查及本院審理時坦承不諱（
    見偵卷第4 頁及院卷第27頁背面），核與證人即被害人丙○○、乙○○於警詢證述內容相符，復有高雄市政府警察局左
    營分局搜索扣押筆錄、扣押物品目錄表、贓物認領保管單各
    2 份及現場照片14張（見警卷第12至17、25至29、32至35、
    42至50頁）在卷可稽，足認被告之自白與事實相符，得採為
    認定犯罪之證據。本案事證明確，被告上開犯行，均堪予認
    定，應依法論科。
三、核被告上開所為：(一)犯罪事實一部分係犯刑法第320 條第1
    項普通竊盜罪；(二)犯罪事實二部分係犯刑法第321 條第1項
    第2 款之踰越牆垣竊盜罪、第306 條第1 項之無故侵入住宅
    罪及第354 條毀損他人物品罪，公訴意旨認犯被告此部分竊
    盜犯行係犯同法第320 條第1 項之普通竊盜罪，容有誤會，
    惟其基本社會事實同一，爰依法變更法條，並依法予以審理
    。又被告上開(二)所犯踰越牆垣竊盜罪及無故侵入住宅罪，係
    一行為觸犯數罪名，為想像競合犯，應依刑法第55條之規定
    從一重之踰越牆垣竊盜罪處斷。被告所犯竊盜、踰越牆垣竊
    盜及毀損等罪，犯意個別，行為有異，應分論併罰。本院審
    酌被告有竊盜、毒品及強盜等犯罪前科，素行不佳，有臺灣
    高等法院被告前案紀錄表在卷可稽，又正值青壯，竟不知悔
    改，於另案假釋期間再為本案竊盜等犯行，顯無悔改之意，
    對被害人之財產安全、居住安寧及社會治安造成危害，並參
    酌犯後坦承犯行，已與被害人乙○○達成和解（僅製作和解
    筆錄，尚未實際給付款項）等一切具體情狀，分別量處如主
    文所示之刑，並定其應執行之刑，以資懲儆。
四、據上論斷，應依刑事訴訟法第273 條之1 第1 項、第299 條
    第1 項前段、第300 條，刑法第第306 條第1 項、第320 條
    第1 項、第321 條第1 項第2 款、第354 條、第55條、第51
    條第5 款，刑法施行法第1 條之1 ，判決如主文。
本案經檢察官劉穎芳到庭執行職務。
中    華    民    國    97    年    7     月    31    日
                  刑事第七庭  法  官  唐照明
以上正本證明與原本無異。
如不服本判決，應於判決送達後10日內向本院提出上訴狀。
中    華    民    國    97    年    7     月    31    日
                              書記官  許珈綺
附錄本判決論罪之法條：
中華民國刑法第306條
無故侵入他人住宅、建築物或附連圍繞之土地或船艦者，處1年
以下有期徒刑、拘役或3百元以下罰金。
無故隱匿其內，或受退去之要求而仍留滯者，亦同。
中華民國刑法第320條
意圖為自己或第三人不法之所有，而竊取他人之動產者，為竊盜
罪，處 5 年以下有期徒刑、拘役或 5 百元以下罰金。
意圖為自己或第三人不法之利益，而竊佔他人之不動產者，依前
項之規定處斷。
前二項之未遂犯罰之。
中華民國刑法第321條
犯竊盜罪而有左列情形之一者，處6月以上、5年以下有期徒刑：
一  於夜間侵入住宅或有人居住之建築物、船艦或隱匿其內而犯
    之者。
二  毀越門扇、牆垣或其他安全設備而犯之者。
三  攜帶兇器而犯之者。
四  結夥三人以上而犯之者。
五  乘火災、水災或其他災害之際而犯之者。
六  在車站或埠頭而犯之者。
前項之未遂犯罰之。
刑法第354條
毀棄、損壞前2 條以外之他人之物，或致令不堪用，足以生損害
於公眾或他人者，處2年以下有期徒刑、拘役或500元以下罰金。


司法院資訊處製作；財團法人民間司法改革基金會備份。
